【裁判字號】    97,易,3541
【裁判日期】    971231
【裁判案由】    竊盜
【裁判全文】
臺灣板橋地方法院刑事判決              97年度易字第3541號
公  訴  人  臺灣板橋地方法院檢察署檢察官
被      告  甲○○
上列被告因竊盜案件，經檢察官提起公訴（97年度偵字第27861
號），本院於準備程序進行中，被告就被訴之事實為有罪之陳述
，經告知簡式審判程序之旨，並聽取當事人之意見後，裁定進行
簡式審判程序後，判決如下：
    主    文
甲○○攜帶兇器毀壞安全設備竊盜，未遂，累犯，處有期徒刑陸
月，如易科罰金，以新臺幣壹仟元折算壹日；扣案之螺絲起子
支、老虎鉗壹支、萬用瑞士刀壹支及手電筒壹支，均沒收。
    事    實
一、甲○○於民國92年間，因違反妨害兵役治罪條例案件，經本
    院以92年度簡字第3647號判決判處有期徒刑6 月確定；又因
    犯偽造文書案件，經本院以93年度訴字第93號判決判處有期
    徒刑4 月確定；復於93年間，因犯竊盜案件，經臺灣臺北地
    方法院以93年度易字第927 號判決判處有期徒刑8 月確定；
    上揭3 案所處徒刑，嗣經臺灣臺北地方法院以93年度聲字第
    1912號裁定其應執行有期徒刑1 年3 月確定；再因犯加重竊
    盜及違反槍砲彈藥刀械管制條例等案件，經本院以93年度訴
    字第939 號判決分別判處有期徒刑1 年6 月、1 年4 月，併
    定應執行有期徒刑2 年8 月，上訴臺灣高等法院後撤回上訴
    確定；後又因施用第二級毒品案件，經本院以93年度簡字第
    2688號判決判處有期徒刑5 月確定，上開3 案，嗣經本院以
    96年度聲減字第1244號裁定均各減刑為有期徒刑9 月、8 月
    、2 月又15日，併定應執行有期徒刑1 年6 月確定；前揭6
    案所處徒刑經接續執行後，於96年7 月19日因徒刑執行完畢
    出監（據此，本件構成累犯）；詎猶不知戒慎，於97年9 月
    23日凌晨0 時40分許，趁無人注意之際，竟基於意圖為自己
    不法所有之竊盜犯意，持其所有客觀上足以危害人之生命、
    身體、健康安全，具有危險性可供兇器使用之螺絲起子3 支
    、老虎鉗1 支、萬用瑞士刀1 支等工具，破壞張勝杰所經營
    址設臺北縣永和市○○街1 號無人居住之早餐店電動鐵捲門
    開關盒鎖後打開鐵捲門而侵入其內（毀損部分未據告訴），
    正欲竊取財物之際，經民眾發現狀況有異報警處理，甲○○
    乃於上址廁所內為警查獲而竊盜未遂，並扣得甲○○所有，
    供其本件竊盜犯行所用之螺絲起子3 支、老虎鉗1 支、萬用
    瑞士刀1 支及手電筒1 支等物。
二、案經張勝杰訴由臺北縣政府警察局永和分局報告臺灣板橋地
    方法院檢察署檢察官偵查後起訴。
    理    由
一、認定犯罪事實所憑之證據及理由：
    訊據被告對前開犯罪事實，於本院審理中坦認在卷，並據證
    人即告訴人張勝杰於警詢中指述失竊情節綦詳；而查獲現場
    ，在系爭鐵捲門開關盒鎖上，確有遭破壞痕跡乙節，有現場
    照片數幀附於偵查卷可參，且經告訴人陳稱該遭破壞之電動
    鐵捲門開關盒鎖，已無法使用鑰匙開啟，所以鐵捲門手動開
    關已無法使用等情在卷，有本院辦理刑事案件電話紀錄查詢
    表在卷可佐；此外，復有被告所有，供其本件竊盜犯行所用
    之螺絲起子3 支、老虎鉗1 支、萬用瑞士刀1 支及手電筒1
    支扣案為憑，俱徵被告前開自白應與事實相符，可以採信，
    綜上，本件事證明確，被告竊盜犯行堪以認定。
二、應適用之法律、科刑審酌事由、沒收物之處理：
(一)、按刑法第321 條第1 項第2 款所謂安全設備，係指依社會通
    常觀念足認為防盜之設備而言，最高法院著有55年臺上字第
    547 號判例意旨可供參照；茲本件告訴人所營早餐店之電動
    鐵捲門開關盒平常係關閉並以鑰匙上鎖，須以鑰匙開啟盒蓋
    鎖後，方可按下盒內之上下鈕據以將電捲門捲起或放下，是
    該電動鐵捲門之開關盒顯與門扇、牆垣具有相同之性質，核
    屬防閑設備之一種，即為安全設備；又按刑法第321 條第1
    項第3 款之攜帶兇器竊盜罪，係以行為人攜帶兇器竊盜為其
    加重條件，此所謂兇器，其種類並無限制，凡客觀上足對人
    之生命、身體、安全構成威脅，具有危險性之兇器均屬之，
    且祇須行竊時攜帶此種具有危險性之兇器為已足，並不以攜
    帶之初有行兇之意圖為必要，最高法院亦著有79年度臺上字
    第5253號判例意旨可資參照；查如事實欄所述被告持以行竊
    所用之螺絲起子3 支、老虎鉗1 支、萬用瑞士刀1 支等物前
    端，既均為金屬製材，有卷附相片可參，且被告乃持其中之
    螺絲起子破壞上開電動鐵捲門開關盒鎖，足見被告所持該等
    器械質地堅硬，方得以之破壞開關盒鎖甚明，是如被告持之
    攻擊人體，在客觀上自足對他人之生命身體安全構成威脅，
    具有危險性而屬刑法第321 條第1 項第3 款所稱之兇器；是
    核被告如事實欄所為，係犯刑法第321 條第2 項、第1 項第
    2 款、第3 款之攜帶兇器毀壞安全設備竊盜未遂罪；其已著
    手竊盜行為之實施而不遂，為未遂犯，爰依刑法第25條第2
    項之規定，按既遂犯之刑減輕之；又被告有如事實欄所述之
    前科及刑之執行情形，有卷附臺灣高等法院被告前案紀錄表
    可按，則其於有期徒刑執行完畢後，5 年以內故意再犯本件
    有期徒刑以上之罪，為累犯，就其本件犯行，應依刑法第47
    條第1 項規定，加重其刑，併依法先加後減之。
(二)、茲審酌被告犯罪之動機、目的、手段、所生危害及犯後坦認
    犯行尚有悔意等一切情狀，就其本件犯行，量處如主文所示
    之刑，併諭知如易科罰金之折算標準，以示懲儆。
(三)、扣案之螺絲起子3 支、老虎鉗1 支、萬用瑞士刀1 支及手電
    筒1 支，係被告所有，供其本件犯罪所用之物，業據被告於
    本院審理中供述在卷，爰併依刑法第38條第1 項第2 款之規
    定，宣告沒收。
據上論斷，應依刑事訴訟法第273 條之1 第1 項、第299 條第1
項前段，刑法第321 條第2 項、第1 項第2 款、第3 款、第25條
第2 項、第47條第1 項、第41條第1 項前段、第38條第1 項第2
款，判決如主文。
本案經檢察官郭季青到庭執行職務。
中    華    民    國    97    年    12    月    31    日
               刑事第十七庭法  官  陳明偉
以上正本證明與原本無異。
如不服本判決，應於判決送達後10日內，向本院提出上訴狀。
                           書記官  強梅芳
中    華    民    國    97    年    12    月    31    日
附錄：本案論罪科刑法條全文
中華民國刑法第321 條
犯竊盜罪而有左列情形之一者，處六月以上、五年以下有期徒刑
：
一  於夜間侵入住宅或有人居住之建築物、船艦或隱匿其內而犯
    之者。
二  毀越門扇、牆垣或其他安全設備而犯之者。
三  攜帶兇器而犯之者。
四  結夥三人以上而犯之者。
五  乘火災、水災或其他災害之際而犯之者。
六  在車站或埠頭而犯之者。
前項之未遂犯罰之。


司法院資訊處製作；財團法人民間司法改革基金會備份。
